臺灣高雄地方法院刑事判決　　　　　 94年度交簡上字第108號
 上　訴　人　甲○○
 即　被　告
 　　　　　　　　　　　15號.
上列被告因公共危險案件，不服本院交通法庭中華民國94年3 月
9 日94年度交簡字第558號第一審簡易判決（聲請簡易判決處刑
案號：臺灣高雄地方法院檢察署94年度撤緩偵字第9 號），提起
上訴，本院管轄之第2 審合議庭判決如下：
    主  文
上訴駁回。
    事實及理由
一、本案經本院審理結果，認第一審簡易判決之認事用法及量刑
    均無不當，應予維持，並引用如附件第一審簡易判決書（含
    聲請簡易判決處刑書）記載之事實、證據及理由。
二、道路交通事故現場蒐證照片、被害人丙○○於警詢、偵查中
    之陳述，其性質雖屬傳聞證據，且查無符合刑事訴訟法第15
    9 條之1 至之4 之情形，但經本院審理時予以提示，告以要
    旨，並經檢察官、辯護人及被告表示意見，檢察官、辯護人
    及被告均未於言詞辯論終結前，對該證據內容異議，依刑事
    訴訟法第159 條之5 規定，應具有證據能力。
三、被告即上訴人於本院審理時雖辯稱：當日發生碰撞時，因開
    啟冷氣車窗緊閉且引擎聲吵雜，後座載有許多物品，所以誤
    將自小客車與機車之擦撞聲當成後座所載物品之掉落聲，且
    伊為獨生女患有精神分裂症，且父親中風臥病在床，家境困
    頓，盼能從輕量刑云云。惟查：
（一）觀之卷附道路交通事故現場蒐證照片被害人丙○○所駕機
      車上有明顯之擦痕且擦痕上之油漆顏色與被告自小客車之
      烤漆顏色相同，而被告之自小客車右後方保險桿上亦有一
      明顯擦痕，其上有銀色油漆與被害人丙○○機車顏色相同
      ，故足見當時碰撞力道非輕，縱令被告車窗緊閉且引擎、
      冷氣聲吵雜，亦難委為不知。況碰撞除聲音之外，尚有撞
      擊震動之感覺，被告縱未聞其聲亦應有感覺異狀，故被告
      辯稱不知肇事云云，不足為採。況被告既自承當時有聽到
      擦撞聲，僅是誤以為是物品掉落聲；然被告既於轉彎時已
      聽到特殊聲響，本應稍停詳查，詎料被告卻逕行駛離，不
      與聞問，其顯有逃逸之故意堪予認定，被告辯稱不知肇事
      而無逃逸故意，不足為採。
（二）肇事逃逸最輕本刑為6 月以上有期徒刑，而被告因不符緩
      刑要件而無法諭知緩刑，惟念被告犯後態度等一切情狀，
      故量以最輕有期徒刑6 月等情，業據原判決詳予論述，上
      訴人猶執陳詞求為輕判，為無理由。
（三）被告雖有精神分裂症，有重大傷病免自行部分負擔證明卡
      影本1 紙可按，然該證明卡有效期限自93年11月3 日起發
      生效力，然本件肇事時間為93年2 月3 日下午3 時許，其
      時點在重大傷病免自行部分負擔證明卡生效前，故被告關
      於精神分裂之抗辯，不足為有利被告之認定，併予敘明。
四、綜上所述，原審以被告事證明確，因而適用刑事訴訟法第44
    9 條第1 項前段、第3 項、第454 條第2 項、刑法第185 條
    之4 、第41條第1 項前段、罰金罰鍰提高標準條例第2 條之
    規定，並審酌被告駕駛自小客車疏未注意致被害人丙○○受
    有傷害，肇事後竟未施以救護，反而逕自駕車逃逸，殊非可
    取，其於93年11月11日因妨害婚姻案件被判處有期徒刑2 月
    易科罰金執行完畢，致本件被撤銷緩起訴，而另為起訴，其
    雖不構成累犯，然亦與緩刑條件不合，念其犯後坦承犯行，
    積極賠償被害人與被害人成立和解，深具悔意，此有告訴人
    撤回告訴狀、被告之悔過書各一份可稽，被告僅因肇事後一
    時失慮，偶罹刑典，乃從最輕量處有期徒刑6 月，並諭知如
    易科罰金以3 百元折算1 日之折算標準，經核原判決認事用
    法均無不合，量刑亦屬適度，被告仍執前詞提起上訴指摘原
    判決不當，為無理由，應予駁回。
據上論結，應依刑事訴訟法第455條之1第1項、第3項、第368條
、第373條，判決如主文。
本案經檢察官乙○○到庭執行職務。
中　　華　　民　　國　　94　　年　　7 　　月　　20　　日
                    交通法庭  審判長法　官  張意聰
                                    法　官  曾鴻文
                                    法  官  黃宣撫
不得上訴
以上正本證明與原本無異。
中　　華　　民　　國　　94　　年　　7 　　月　　21　　日
                                    書記官  鄭永媚
